【裁判字號】    98,交聲,1263
【裁判日期】    980727
【裁判案由】    交管條例聲異
【裁判全文】
臺灣板橋地方法院交通事件裁定        98年度交聲字第1263號
原處分機關  交通部公路總局臺北區監理所板橋監理站
異  議  人  乙○○
即受處分人
上列受處分人即異議人因違反道路交通管理處罰條例案件，對於
交通部公路總局臺北區監理所板橋監理站民國98年5 月19日所為
之板監裁字第裁41-CR0000000號裁決處分，聲明異議，本院裁定
如下：
    主    文
原處分撤銷。
乙○○不罰。
    理    由
一、原處分意旨略以：異議人即受處分人乙○○於民國97年11月
    5 日9 時20分許，將戴麗娟所有車牌號碼RIR-308 號輕型機
    車，停放於臺北縣永和市○○路30之1 號前，因屬在禁止臨
    時停車處所停車之違規行為，經臺北縣政府警察局永和分局
    中正橋派出所執勤員警拍照採證後，於97年11月26日以臺北
    縣政府警察局北縣警交字第CR0000000 號舉發違反道路交通
    管理事件通知單逕行舉發，並處罰機車所有人，嗣機車所有
    人戴麗娟於98年4 月20日提出申訴，併依道路交通管理處罰
    條例第85條第1 項規定向原處分機關申報應歸責人為乙○○
    ，然經原處分機關函請舉發機關查證後，仍認違規屬實，原
    處分機關乃於98年5 月19日依道路交通管理處罰條例第56條
    第1 項第1 款，裁處受處分人罰鍰新臺幣（下同）600 元。
二、異議人異議意旨略以：我的機車是停放在住家樓下機車停車
    格內，因機車停車格少，而我很少騎車，所以車子不知何時
    被人移動，而變成車身一半在停車格外，實非本人違規停放
    ，爰依法聲明異議，請求撤銷原處分等語。
三、按汽車停車時，禁止臨時停車處所不得停車；又汽車駕駛人
    停車時，在禁止臨時停車處所停車者，處600 元以上1200元
    以下罰鍰，道路交通安全規則第112 條第1 項第1 款、道路
    交通管理處罰條例第56條第1 項第1 款固分別定有明文。然
    查：
(一)、戴麗娟所有之前開機車，於97年11月5 日9 時20分許，在臺
    北縣永和市○○路30之1 號前，經臺北縣政府警察局永和分
    局中正橋派出所執勤員警認有在禁止臨時停車處所停車之違
    規行為，併拍照採證後，逕行掣單舉發等情，固有臺北縣政
    府警察局97年11月26日北縣警交字第CR0000000 號舉發違反
    道路交通管理事件通知單暨違規採證照片在卷可稽。
(二)、然本案原處分機關認異議人有在上開路段之禁止臨時停車處
    所停車而予以裁罰，無非係以原舉發機關員警所掣發之北縣
    警交字第CR0000000 號舉發違反道路交通管理事件通知單1
    紙、違規採證照片1 幀，為其論據；惟觀諸卷附舉發採證相
    片所示內容可知，系爭機車停放位置地面上，清晰可見該車
    右側車身下方地面即劃設有一白色直線，而在該白色直線右
    側則停有其他機車，且系爭機車遭舉發時與其右側機車間尚
    留有相當間距可供停放，此有卷附舉發採證相片可憑；再核
    諸證人即舉發員警甲○○到庭具結後證稱：「（當時這機車
    右邊的機車都是停在機車停車格內?） 是的。當時系爭機車
    右邊的機車都在機車停車格內，該處確實有劃機車停車格。
    」等語明確各情，堪認系爭機車遭舉發時所停放之位置雖確
    係停放於機車停車格外，然苟異議人確有自行違規停放於上
    開停車格外側之舉，則其似容無在機車停車格尚有若干空間
    可供停放之情況下，猶刻意不將部分車身停於停車格內，反
    而將車身全然置於機車停車格外之理？是異議人辯稱其機車
    原合法停放於機車停車格內，是後來遭人外力移動於機車停
    車格外之禁止臨時停車處所等語，容非全然無據。
四、綜上，異議人前揭所辯，容非無據，應可信實；原處分機關
    疏未斟酌此情，遽認異議人有前開交通違規行為並為上開裁
    決，容有未恰；本件異議人之異議，為有理由，應由本院將
    原處分撤銷，另為異議人不罰之諭知，以昭審慎。
據上論斷，應道路交通管理處罰條例第87條第2 項、道路交通案
件處理辦法第20條前段，裁定如主文。
中    華    民    國    98    年    7     月    27    日
                  交通法庭   法  官   陳明偉
以上正本證明與原本無異。
如不服本裁定，應於裁定送達後5 日內向本院提出抗告狀。
                             書記官   陳玉心
中    華    民    國    98    年    7     月    27    日


司法院資訊處製作；財團法人民間司法改革基金會備份。
